【裁判字號】    89,易,354
【裁判日期】    890921
【裁判案由】    違反能源管理法
【裁判全文】
臺灣屏東地方法院刑事判決                          八十九年度易字第三五四號
    公  訴  人  臺灣屏東地方法院檢察署檢察官
    被      告  丁○○
右列被告因違反能源管理法案件，經檢察官提起公訴（八十九年度偵字第二○九號）
，本院判決如左：
    主  文
丁○○共同未經許可而經營中央主管機關指定之能源產品之輸入業務，處有期徒刑伍
月，如易科罰金，以佰元折算壹日，緩刑貳年。
扣案柴油玖拾伍點貳公噸沒收之。
    事  實
一、丁○○係鑫益盛號漁船之船主，明知柴油係能源管理法第二條第一款之石油產品
    ，未經主管機關許可，不得輸入。竟於民國八十七年十二月二十六日，與所僱用
    之船長丙○○及船員甲○○、乙○○等三人（另由本院以八十八年度易字第六六
    四號判決確定在案）基於共同犯意之聯絡，並推由丙○○、甲○○、乙○○等三
    人，趁載運大陸漁工返回福建省廈門市之機會，未經主管機關許可，向停泊在香
    港西南方外海二十海浬（即北緯二十二度九分、東經一百十四度七分）之大陸籍
    不詳船名油輪，購買柴油至少九十五點二公噸（即總體積一一四點七公秉乘密度
    ○．八三），裝置在船上漁艙中。嗣於同年月二十八日二十一時二十五分許，載
    運上開柴油入境至屏東縣東港外海三海里處之國境內時，為警查獲，並扣得上揭
    走私入境之柴油九十五點二公噸（已由本院八十八年度易字第六六四號判決沒收
    並執行完畢）。
二、案經臺灣屏東地方法院檢察署檢察官主動簽分偵查起訴。
    理  由
一、訊據被告丁○○於警、偵訊中及本院審理時，均矢口否認上開犯行，辯稱：係船
    長丙○○及船員甲○○、乙○○等人自行前往購油，伊不知情云云。經查，被告
    丁○○於何時間、地點，如何指示船長丙○○及船員甲○○前往前開香港西南方
    外海二十海浬大陸籍油輪加油等情，已據證人即另案被告丙○○及甲○○、乙○○於警訊時供述明確（見八十七年二月二十九日警訊筆錄），並有當日在船上查
    扣之加油地點字條一紙在卷可憑。又證人丙○○、甲○○、乙○○於本院調查中
    雖均否認係受被告指示始向大陸籍油輪購油云云，惟查，證人丙○○、甲○○、
    乙○○三人，均係受僱於被告丁○○在上開鑫益盛號漁船上工作之船長及船員，
    實無理由在未受船主指示下向大陸籍油輪購油而甘冒犯法之行為，參以丙○○及
    甲○○於警訊時供稱：對於所加柴油代價多少全不清楚，要問船主（即被告）丁○○才知道，加油時沒有支付金額，是透過大陸廈門人士之聯絡前去加油，（見
    八十七年十二月二十九日警訊筆錄）；及上開鑫益盛號漁船已將漁艙改為儲油櫃
    ，如未經船主即被告同意，實無法將船上漁艙改為儲油櫃等情，應認證人丙○○
    、甲○○、乙○○於警訊中供稱係受被告指示等供詞，較符常情而堪信為真實，
    而於本院調查中翻異前詞，顯係事後迴護被告之詞不足採信；被告所辯係船長丙○○等人自行向大陸籍油輪購油、伊不知情云云，即與事實不符、顯屬卸責之詞
    不足採信。事證明確，被告上揭犯行洵堪認定，應予依法論科。
二、核被告丁○○所為，係犯能源管理法第二十條之一之未經許可而經營中央主管機
    關指定之能源產品之輸入業務罪。被告與另案被告即鑫益盛號漁船之船長丙○○
    及船員甲○○、乙○○等三人，就上開犯行顯係有犯意之聯絡及行為之分擔，均
    為共同正犯；公訴意旨認被告係教唆犯，容有誤會，附此敘明。爰審酌被告係漁
    船船主，竟不思正途經營捕漁工作而輸入漁船用柴油，事後猶矢口否認犯行、毫
    無悔意等一切情狀，量處如主文所示之刑，及諭知易科罰金折算之標準。末查，
    被告並無前科，有台灣高等法院被告全國前案紀錄表一紙附卷可查，經此偵、審
    教訓當知所警惕信無再犯之虞，本院認所宣告之刑以暫不執行為適當，爰併予宣
    告緩刑二年，以啟自新。扣案柴油九十五．二公噸，為被告所有且因犯罪所得物
    ，爰併予宣告沒收（已由本院八十八年度易字第六六四號判決沒收並執行完畢）
    。
據上論斷，應依刑事訴訟法第二百九十九條第一項前段、能源管理法第二十條之一、
刑法第十一條前段、第二十八條、第四十一條、第七十四條第一款、第三十八條第一
項第三款，罰金罰鍰提高標準條例第二條，判決如主文。
本案經檢察官莊啟勝到庭執行職務。
中      華      民      國      八十九      年    九    月    二十一    日
                                      臺灣屏東地方法院刑事第二庭
                                          審判長  法  官  吳永宋
                                                  法  官  林昌義
                                                  法  官  柯盛益
右正本證明與原本無異。
對於本判決如有不服應於收受送達後十日內向本院提出上訴書狀上訴於台灣高等法院
高雄分院並按他造當事人之人數附具繕本。
                                                  書記官   張福山
中      華      民      國      八十九      年    九    月    二十一    日
附錄本判決論罪科刑法條全文
能源管理法第二十條之一：
未經許可而經營中央主管機關指定之能源產品之輸入、輸出、生產、銷售業務者，處
一年以下有期徒刑、拘役或科或併科新臺幣三十萬元以下罰金，並得沒收其輸入、輸
出、生產、銷售之產品。


司法院資訊處製作；財團法人民間司法改革基金會備份。
